【裁判字號】    99,訴,1792
【裁判日期】    991014
【裁判案由】    營業稅
【裁判全文】
臺北高等行政法院裁定
                                      99年度訴字第1792號
原      告  申○○○○○○○○○○○○
代  表  人  甲○○○○○○○
訴訟代理人  乙○○  ○○
            李俊瑩  律師
            蔡嘉昇  律師
被      告  財政部臺北市國稅局
代  表  人  丙○○○○○○
參  加  人  丑○○○○○○○
代  表  人  丁○○
參  加  人  卯○○○○○○○
代  表  人  壬○○
參  加  人  未○○○○○○○
代  表  人  己○○
參  加  人  戌○○○○○○○
代  表  人  庚○○
參  加  人  寅○○○○○○○
代  表  人  辛○○
參  加  人  酉○○○○○○○○
代  表  人  壬○○
參  加  人  玄○○○○○○○○○
代  表  人  癸○○
聲請人共同
代  理  人  子○○  ○○○
上列原告與被告間營業稅事件，參加人聲請參加訴訟，本院裁定
如下：
    主  文
准許丑○○○○○○○、卯○○○○○○○、未○○○○○○○
、戌○○○○○○○、寅○○○○○○○、酉○○○○○○○○
、玄○○○○○○○○○輔助參加本件原告之訴訟。
    理  由
一、按「行政法院認為撤銷訴訟之結果，第三人之權利或法律上
    利益將受損害者，得依職權命其獨立參加訴訟，並得因該第
    三人之聲請，裁定允許其參加。」、「行政法院認其他行政
    機關有輔助一造之必要者，得命其參加訴訟。前項行政機關
    或有利害關係之第三人亦得聲請參加。」行政訴訟法第42條
    第1 項、第44條定有明文。
二、緣被告以原告於民國（下同）94、95年間銷售貨物（勞務）
    ，未依規定給與他人憑證銷售額合計新臺幣（下同）95,743
    ,488元，經財政部賦稅署查獲，通報被告機關審理違章屬實
    ，乃依行為時稅捐稽徵法第44條規定，經查明認定之總額95
    ,743,488元處5﹪罰鍰4,787,174元。原告不服，申經復查結
    果，獲追減罰鍰3,787,174元，變更核定為1,000,000元；原
    告仍表不服，提起訴願遭決定駁回，遂提起本件行政訴訟。
三、本件聲請人聲請獨立參加原告之訴訟，其聲請意旨略以：聲
    請人等94年1 月至95年12月間與原告簽訂經銷契約之音樂教
    室加盟附加特約，約定由原告提供音樂教育指導服務，由原
    告指派之音樂講師教授申○音樂班課程為教授鋼琴、電子琴
    、直笛等。申○音樂班將音樂教學之學習收入約6 成左右交
    付原告，再由原告開立發票，並負責支付音樂講師之薪資，
    聲請人等取得原告開立「音樂指導費」發票，依法申報營業
    稅，惟臺灣省北區國稅局竟以「聲請人等無進貨事實，涉嫌
    取得申○○○○○○○○○○○○所開立之不實統一發票為
    由」，除對聲請人等補稅外，並依加值型及非加值型營業稅
    法第51條第5 款規定罰3倍至5倍罰鍰。聲請人等不服，已提
    起復查、訴願，有的復查中，有的訴願審理中。有的已經財
    政部駁回訴願，駁回理由為：「經本部賦稅署查獲，申○○
    ○○○○於調查時已坦承確有上開違章情事，有申○○○○
    ○○於98年4 月3 日出具說明書、申○○○○○○之員工辰
    ○○（即受任人）同日之談話筆錄及申○○○○○○編製未
    依規定給予他人憑證總金額之明細資料供核，通報本部台北
    市國稅局據以裁罰，申○○○○○○不服，申請復查，提起
    訴願。案經本部審理違章事證明確，以99年6 月30日台財訴
    字第09900108040 號訴願決定駁回在案」，且原告已向貴院
    提起行政訴訟。如果貴院判決原告敗訴，也就是認定原告於
    94年1 月至95年12月間開立統一發票予聲請人等係違法，將
    使聲請人等因貴院判決而遭受敗訴致除處被補繳營業稅外，
    並致遭3 倍至5 倍營業稅罰鍰。因此，聲請人等依行政訴訟
    法第42條第1 項但書規定，聲請裁定允許聲請人參加訴訟，
    以便有機會提出意見及證據協助貴院審理並維護法律權益。
    （例如舉出證據證明申○音樂班老師係原告指派並由其發放
    薪資，被指派老師均在聲請人公司等上課等事實。）
四、經查，本件被告係以原告於94、95年間銷售貨物（勞務），
    未依規定給與他人憑證，乃依行為時稅捐稽徵法第44條規定
    ，經查明認定之總額，處5 ﹪罰鍰4,787,174 元，此與聲請
    人主張之臺灣省北區國稅局以「聲請人等無進貨事實，涉嫌
    取得申○○○○○○○○○○○○所開立之不實統一發票為
    由」，對聲請人等補稅外，並依加值型及非加值型營業稅法
    第51條第5 款規定罰3 倍至5 倍罰鍰；兩者之事實固相關連
    ，惟係屬各自獨立不同之罰鍰處分；就本件而言，聲請人等
    應為事實上利害關係人，本院認為有使聲請人輔助參加原告
    訴訟之必要，爰依前揭規定裁定如主文。
中    華    民    國    99    年    10    月    14    日
                       臺北高等行政法院第六庭
                               審判長法  官     闕銘富
                                     法  官     林育如
                                     法  官     許瑞助
上為正本係照原本作成。
不得聲明不服。
中    華    民    國    99    年    10    月    14    日
                                      書記官     吳芳靜

司法院資訊處製作；財團法人民間司法改革基金會備份。
